臺灣臺中地方法院刑事判決
110年度中交簡字第1908號
聲  請  人  臺灣臺中地方檢察署檢察官
被      告  林德松


上列被告因公共危險案件，經檢察官聲請以簡易判決處刑（110
年度速偵字第3760號），本院判決如下：
    主      文
林德松駕駛動力交通工具而吐氣所含酒精濃度達每公升零點二五
毫克以上，處有期徒刑參月，如易科罰金，以新臺幣壹仟元折算
壹日。
    事實及理由
一、本案犯罪事實及證據，均引用如附件檢察官聲請簡易判決處
    刑書之記載。
二、核被告所為，係犯刑法第185條之3第1項第1款之駕駛動力交
    通工具而吐氣所含酒精濃度達每公升0.25毫克以上之罪。爰
    以行為人之責任為基礎，審酌被告明知酒後駕車對一般往來
    之公眾及駕駛人自身皆具有高度危險性，竟漠視自己安危，
    且置大眾行車之公共安全於不顧，於飲用補藥酒後，未待酒
    精消退，竟心存僥倖，駕駛自用小客車上路，所為實有不該
    ；又斟酌其為警測得之吐氣酒精濃度值達每公升0.41毫克，
    坦承犯行之犯後態度，本次犯罪並未對他人之生命、身體及
    財產法益造成具體實害；兼衡其職業為工、高中畢業之智識
    程度、家庭經濟狀況小康（見偵卷第25頁）等一切情狀，量
    處如主文所示之刑，並諭知易科罰金之折算標準。
四、依刑事訴訟法第449條第1項前段、第3項、第454條第2項，
    刑法第185條之3第1項第1款、第41條第1項前段，刑法施行
    法第1條之1第1項，逕以簡易判決處刑如主文。
五、如不服本判決，得自判決送達之日起20日內，向本庭提出上
    訴狀（應附繕本）。
本案經檢察官蔣志祥、戴旻諺聲請以簡易判決處刑。
中　　華　　民　　國　　110 　年　　10　　月　　22　　日
                  臺中簡易庭  法  官  陳培維
以上正本證明與原本無異。
                              書記官  張雅慧
中　　華　　民　　國　　110 　年　　10　　月　　22　　日
附錄論罪科刑法條：
中華民國刑法第185條之3
駕駛動力交通工具而有下列情形之一者，處 2 年以下有期徒刑
，得併科 20 萬元以下罰金：
一、吐氣所含酒精濃度達每公升零點二五毫克或血液中酒精濃度
    達百分之零點零五以上。
二、有前款以外之其他情事足認服用酒類或其他相類之物，致不
    能安全駕駛。
三、服用毒品、麻醉藥品或其他相類之物，致不能安全駕駛。
因而致人於死者，處 3 年以上 10 年以下有期徒刑；致重傷者
，處 1 年以上 7 年以下有期徒刑。
曾犯本條或陸海空軍刑法第 54 條之罪，經有罪判決確定或經緩
起訴處分確定，於五年內再犯第 1 項之罪因而致人於死者，處
無期徒刑或 5 年以上有期徒刑；致重傷者，處 3 年以上 10 年
以下有期徒刑。
附件：
臺灣臺中地方檢察署檢察官聲請簡易判決處刑書
                                   110年度速偵字第3760號
　　被　　　告　林德松　男　52歲（民國00年0月00日生）
　　　　　　　　　　　　住○○市○里區○○路00號
　　　　　　　　　　　　國民身分證統一編號：Z000000000號
上列被告因公共危險案件，業經偵查終結，認宜聲請以簡易判決
處刑，茲將犯罪事實及證據並所犯法條敘述如下：
　　　　犯罪事實
一、林德松自民國110年9月28日晚間9時許起至翌(29)日凌晨0時
    許止，在其位於臺中市○○區○○路00號之住處內，飲用補
    藥酒後，雖經稍事休息，惟體內酒精仍未退盡，於同年月29
    日上午7時許，駕駛車牌號碼0000-00號自用小客車上路。嗣
    於同年月29日上午7時45分許，行經臺中市北屯區松竹路與
    旱溪東路交岔路口時，因臉色明顯潮紅且行車不穩為警攔查
    ，發現其身上酒味濃厚，遂於同年月29日上午7時53分許，
    對其施以吐氣酒精濃度檢測，測得其吐氣所含酒精濃度為每
    公升0.41毫克，查獲上情。
二、案經臺中市政府警察局豐原分局報告偵辦。
　　　　證據並所犯法條
一、上揭犯罪事實，業據被告林德松於警詢及本署偵查中坦承不
    諱，復有警員偵查報告書、臺中市政府警察局交通警察大隊
    第一中隊當事人酒精測定紀錄表、車號查詢汽車車籍資料、
    證號查詢汽車駕駛人資料及臺中市政府警察局舉發違反道路
    交通管理事件通知單影本各1紙附卷可稽。足認被告自白與
    事實相符，其犯嫌應堪認定。
二、核被告所為，係犯刑法第185條之3第1項第1款之不能安全駕
    駛動力交通工具罪嫌。
三、依刑事訴訟法第451條第1項聲請逕以簡易判決處刑。
　　此　致
臺灣臺中地方法院
中　　華　　民　　國　 110　　年　　10　　月　　4 　　日
　　　　　　　　              檢察官  劉文賓
本件正本證明與原本無異
中　　華　　民　　國　 110　　年　　10　　月　　5 　　日
                              書記官  陳一青
所犯法條：
中華民國刑法第185條之3第1項第1款
駕駛動力交通工具而有下列情形之一者，處 2 年以下有期徒刑
，得併科 20 萬元以下罰金：
一、吐氣所含酒精濃度達每公升零點二五毫克或血液中酒精濃度
    達百分之零點零五以上。
二、有前款以外之其他情事足認服用酒類或其他相類之物，致不
    能安全駕駛。
三、服用毒品、麻醉藥品或其他相類之物，致不能安全駕駛。
當事人注意事項：
（一）本件係依據刑事訴訟法簡易程序辦理，法院簡易庭得不傳
      喚被告、輔佐人、告訴人、告發人等出庭即以簡易判決處
      刑。
（二）被告、告訴人、被害人對告訴乃論案件，得儘速試行和解
      ，如已達成民事和解而要撤回告訴，請告訴人寄送撤回告
      訴狀至臺灣臺中地方法院簡易庭。
（三）被告、告訴人、被害人對本案案件認有受傳喚到庭陳述意
      見之必要時，請即以書狀向臺灣臺中地方法院簡易庭陳明
      。